DefaultData/hunspell/ar.aff
FLAG	long
SFX	HA	Y	13	
SFX HA 0 ات/298 [^ةاىءأؤئ]
SFX HA ة ات/298 [^أا]ة
SFX HA اة يات/298 اة
SFX HA أة آت/298 أة
SFX HA ء آت/298 [^اوي]ء
SFX HA ء ءات/298 اء
SFX HA ء ءات/298 وء
SFX HA ء ئات/298 يء
SFX HA ئ ئات/298 ئ
SFX HA ؤ ؤات/298 ؤ
SFX HA أ آت/298 أ
SFX HA ى يات/298 ى
SFX HA ا يات/298 ا
	
# Mots Pf  جمع مؤنث سالم  (ضمنه المقصور اليائي) - نكرة	
# Cas Pf  انتصار/انتصارات، جلسة/جلسات، مباراة/مباريات، مفاجأة/مفاجآت، "جزء"/"جزءات"، نداء/نداءات (ممدود يائي)، نشوء/نشوءات، مجيء/مجيئات، "إمرئ"/"إمرئات"، تكافُؤ/تكافؤات، "خطأ"/"خطآت"، هدى/هديات، رضا/رضيات	
	
SFX	HB	Y	13	
SFX HB 0 ات/323 [^ةاىءأؤئ]
SFX HB ة ات/323 [^أا]ة
SFX HB اة يات/323 اة
SFX HB أة آت/323 أة
SFX HB ء آت/323 [^اوي]ء
SFX HB ء ءات/323 اء
SFX HB ء ءات/323 وء
SFX HB ء ئات/323 يء
SFX HB ئ ئات/323 ئ
SFX HB ؤ ؤات/323 ؤ
SFX HB أ آت/323 أ
SFX HB ى يات/323 ى
SFX HB ا يات/323 ا
	
# Mots Pf  جمع مؤنث سالم  (ضمنه المقصور اليائي) - نكرة/إضافة ضمير عاقل	
# Cas Pf	
	
SFX	HC	Y	13	
SFX HC 0 ات/324 [^ةاىءأؤئ]
SFX HC ة ات/324 [^أا]ة
SFX HC اة يات/324 اة
SFX HC أة آت/324 أة
SFX HC ء آت/324 [^اوي]ء
SFX HC ء ءات/324 اء
SFX HC ء ءات/324 وء
SFX HC ء ئات/324 يء
SFX HC ئ ئات/324 ئ
SFX HC ؤ ؤات/324 ؤ
SFX HC أ آت/324 أ
SFX HC ى يات/324 ى
SFX HC ا يات/324 ا
	
# Mots Pf  جمع مؤنث سالم  (ضمنه المقصور اليائي) - نكرة/إضافة ضمير غير عاقل	
# Cas Pf	
	
SFX	HD	Y	13	
SFX HD 0 ات/325 [^ةاىءأؤئ]
SFX HD ة ات/325 [^أا]ة
SFX HD اة يات/325 اة
SFX HD أة آت/325 أة
SFX HD ء آت/325 [^اوي]ء
SFX HD ء ءات/325 اء
SFX HD ء ءات/325 وء
SFX HD ء ئات/325 يء
SFX HD ئ ئات/325 ئ
SFX HD ؤ ؤات/325 ؤ
SFX HD أ آت/325 أ
SFX HD ى يات/325 ى
SFX HD ا يات/325 ا
	
# Mots  جمع مذكر سالم  - معرف	
# Cas Pm  المعلم/المعلمون-ين-المبتغى/"المبتغون-ين"-الجزء/"الجزؤون-ئين"-الدفء/"الدفؤون-ئين"-النداء/"النداؤون-ئين" (الممدود)-النشوء/"النشوؤون-ئين"-المجيء/"المجيئون-ئين"-"الامرِئ"/"الإمرئون-ئين"-التكافُؤ/"التكافؤون-ئين"-الخطَأ/"الخطؤون-ئين"	
# Cas Pm  القاضي/القاضون-القاضين	
	
SFX	IA	Y	22	
SFX IA 0 ون/313 [^اىءأؤئي]
SFX IA 0 ين/314 [^اىءأؤئي]
SFX IA ى ون/313 ى
SFX IA ى ين/314 ى
SFX IA ي ون/313 ي
SFX IA ي ين/314 ي
SFX IA ء ؤون/313 [ذدرز]ء
SFX IA ء ئين/314 [ذدرز]ء
SFX IA ء ؤون/313 [^ذدرزاوي]ء
SFX IA ء ئين/314 [^ذدرزاوي]ء
SFX IA ء ؤون/313 اء
SFX IA ء ئين/314 اء
SFX IA ء ؤون/313 وء
SFX IA ء ئين/314 وء
SFX IA ء ئون/313 يء
SFX IA ء ئين/314 يء
SFX IA ئ ئون/313 ئ
SFX IA ئ ئين/314 ئ
SFX IA ؤ ؤون/313 ؤ
SFX IA ؤ ئين/314 ؤ
SFX IA أ ؤون/313 أ
SFX IA أ ئين/314 أ
	
# Mots  جمع مذكر سالم  -  نكرة/إضافة منفصلة	
# Cas Pm  معلم/معلمون-ين-مبتغى/"مبتغون-ين"-جزء/"جزؤون-ئين"-دفء/"دفؤون-ئين"-نداء/"نداؤون-ئين" (ممدود)-نشوء/"نشوؤون-ئين"-مجيء/"مجيئون-ئين"-"امرِئ"/"إمرئون-ئين"-تكافُؤ/"تكافؤون-ئين"-خطَأ/"خطؤون-ئين" 	
# Cas Pm  قاضي/قاضون-قاضين	
	
SFX	IB	Y	44	
SFX IB 0 ون/315 [^اىءأؤئي]
SFX IB 0 و/315 [^اىءأؤئي]
SFX IB 0 ين/316 [^اىءأؤئي]
SFX IB 0 ي/316 [^اىءأؤئي]
SFX IB ى ون/315 ى
SFX IB ى و/315 ى
SFX IB ى ين/316 ى
SFX IB ى ي/316 ى
SFX IB ي ون/315 ي
SFX IB ي و/315 ي
SFX IB ي ين/316 ي
SFX IB ي ي/316 ي
SFX IB ء ؤون/315 [ذدرز]ء
SFX IB ء ؤو/315 [ذدرز]ء
SFX IB ء ئين/316 [ذدرز]ء
SFX IB ء ئي/316 [ذدرز]ء
SFX IB ء ؤون/315 [^ذدرزاوي]ء
SFX IB ء ؤو/315 [^ذدرزاوي]ء
SFX IB ء ئين/316 [^ذدرزاوي]ء
SFX IB ء ئي/316 [^ذدرزاوي]ء
SFX IB ء ؤون/315 اء
SFX IB ء ؤو/315 اء
SFX IB ء ئين/316 اء
SFX IB ء ئي/316 اء
SFX IB ء ؤون/315 وء
SFX IB ء ؤو/315 وء
SFX IB ء ئين/316 وء
SFX IB ء ئي/316 وء
SFX IB ء ئون/315 يء
SFX IB ء ئو/315 يء
SFX IB ء ئين/316 يء
SFX IB ء ئي/316 يء
SFX IB ئ ئون/315 ئ
SFX IB ئ ئو/315 ئ
SFX IB ئ ئين/316 ئ
SFX IB ئ ئي/316 ئ
SFX IB ؤ ؤون/315 ؤ
SFX IB ؤ ؤو/315 ؤ
SFX IB ؤ ئين/316 ؤ
SFX IB ؤ ئي/316 ؤ
SFX IB أ ؤون/315 أ
SFX IB أ ؤو/315 أ
SFX IB أ ئين/316 أ
SFX IB أ ئي/316 أ
	
# Mots  جمع مذكر سالم- نكرة/إضافة ضمير عاقل	
# Cas Pm  معلم/معلموهم-يهم-مبتغى/"مبتغوهم-يهم"-جزء/"جزؤوهم-ئيهم"-دفء/"دفؤوهم-ئيهم"-نداء/"نداؤوهم-ئيهم" (ممدود)-نشوء/"نشوؤوهم-ئيهم"-مجيء/"مجيئوهم-ئيهم"-"امرِئ"/"إمرئوهم-ئيهم"-تكافُؤ/"تكافؤوهم-ئيهم"-خطَأ/"خطؤوهم-ئيهم" 	
# Cas Pm  قاضي/قاضيوهم-قاضييهم	
	
SFX	IC	Y	22	
SFX IC 0 و/326 [^اىءأؤئي]
SFX IC 0 ي/327 [^اىءأؤئي]
SFX IC ى و/326 ى
SFX IC ى ي/327 ى
SFX IC ي و/326 ي
SFX IC ي ي/327 ي
SFX IC ء ؤو/326 [ذدرز]ء
SFX IC ء ئي/327 [ذدرز]ء
SFX IC ء ؤو/326 [^ذدرزاوي]ء
SFX IC ء ئي/327 [^ذدرزاوي]ء
SFX IC ء ؤو/326 اء
SFX IC ء ئي/327 اء
SFX IC ء ؤو/326 وء
SFX IC ء ئي/327 وء
SFX IC ء ئو/326 يء
SFX IC ء ئي/327 يء
SFX IC ئ ئو/326 ئ
SFX IC ئ ئي/327 ئ
SFX IC ؤ ؤو/326 ؤ
SFX IC ؤ ئي/327 ؤ
SFX IC أ ؤو/326 أ
SFX IC أ ئي/327 أ
	
# Mots  جمع مذكر سالم- نكرة/إضافة ضمير  غير عاقل	
# Cas Pm  معلم/معلموه-يه-مبتغى/"مبتغوه-يه"-جزء/"جزؤوه-ئيه"-دفء/"دفؤوه-ئيه"-نداء/"نداؤوه-ئيه" (ممدود)-نشوء/"نشوؤوه-ئيه"-مجيء/"مجيئوه-ئيه"-"امرِئ"/"إمرئوه-ئيه"-تكافُؤ/"تكافؤوه-ئيه"-خطَأ/"خطؤوه-ئيه" 	
# Cas Pm  قاضي/قاضيوه-قاضييه	
	
SFX	ID	Y	22	
SFX ID 0 و/319 [^اىءأؤئي]
SFX ID 0 ي/320 [^اىءأؤئي]
SFX ID ى و/319 ى
SFX ID ى ي/320 ى
SFX ID ي و/319 ي
SFX ID ي ي/320 ي
SFX ID ء ؤو/319 [ذدرز]ء
SFX ID ء ئي/320 [ذدرز]ء
SFX ID ء ؤو/319 [^ذدرزاوي]ء
SFX ID ء ئي/320 [^ذدرزاوي]ء
SFX ID ء ؤو/319 اء
SFX ID ء ئي/320 اء
SFX ID ء ؤو/319 وء
SFX ID ء ئي/320 وء
SFX ID ء ئو/319 يء
SFX ID ء ئي/320 يء
SFX ID ئ ئو/319 ئ
SFX ID ئ ئي/320 ئ
SFX ID ؤ ؤو/319 ؤ
SFX ID ؤ ئي/320 ؤ
SFX ID أ ؤو/319 أ
SFX ID أ ئي/320 أ
	
# Cas Pm   الإضافة اللفضية لجمع المذكر السالم (صفة)	
# Cas Pm  دون اعتبار لإضافة ضمير متصل (حالة اسم الفاعل مرحليًأ)	
	
# Mots االإضافة اللفضية لجمع المذكر السالم (صفة)	
	
SFX	IE	Y	22	
SFX IE 0 و/313 [^اىءأؤئي]
SFX IE 0 ي/314 [^اىءأؤئي]
SFX IE ى و/313 ى
SFX IE ى ي/314 ى
SFX IE ي و/313 ي
SFX IE ي ي/314 ي
SFX IE ء ؤو/313 [ذدرز]ء
SFX IE ء ئي/314 [ذدرز]ء
SFX IE ء ؤو/313 [^ذدرزاوي]ء
SFX IE ء ئي/314 [^ذدرزاوي]ء
SFX IE ء ؤو/313 اء
SFX IE ء ئي/314 اء
SFX IE ء ؤو/313 وء
SFX IE ء ئي/314 وء
SFX IE ء ئو/313 يء
SFX IE ء ئي/314 يء
SFX IE ئ ئو/313 ئ
SFX IE ئ ئي/314 ئ
SFX IE ؤ ؤو/313 ؤ
SFX IE ؤ ئي/314 ؤ
SFX IE أ ؤو/313 أ
SFX IE أ ئي/314 أ
	
	
# Cas exceptionnel PmF   كثيف/كثيفو-كثيفو (لايجوز كثيفون لأنه لغير العاقل)	
	
SFX	IF	Y	22	
SFX IF 0 و/315 [^اىءأؤئي]
SFX IF 0 ي/316 [^اىءأؤئي]
SFX IF ى و/315 ى
SFX IF ى ي/316 ى
SFX IF ي و/315 ي
SFX IF ي ي/316 ي
SFX IF ء ؤو/315 [ذدرز]ء
SFX IF ء ئي/316 [ذدرز]ء
SFX IF ء ؤو/315 [^ذدرزاوي]ء
SFX IF ء ئي/316 [^ذدرزاوي]ء
SFX IF ء ؤو/315 اء
SFX IF ء ئي/316 اء
SFX IF ء ؤو/315 وء
SFX IF ء ئي/316 وء
SFX IF ء ئو/315 يء
SFX IF ء ئي/316 يء
SFX IF ئ ئو/315 ئ
SFX IF ئ ئي/316 ئ
SFX IF ؤ ؤو/315 ؤ
SFX IF ؤ ئي/316 ؤ
SFX IF أ ؤو/315 أ
SFX IF أ ئي/316 أ
	
# Cas exceptionnel PmG  بني/بنيو-بنيو (لايجوز بنيون لأنه لغير العاقل)	
	
SFX	IG	Y	3	
SFX IG 0 0/300 [^ي]
SFX IG 0 و/315 ي
SFX IG 0 ي/316 ي
	
# Mots تنوين النصب 	
# Cas Tn  تصريف/تصريفا-تصريفًا-تصريفاً-مدرسة/مدرسة-هدى/هدى-هدًى-هدىً-رضا/رضا-رضًا-رضاً-جزء/جزءا-جزءًا-جزءاً-دفء/دفئا-دفئًا-دفئاً- نداء(الممدود)/نداء-نداءً-نشوء/نشوءا-نشوءًا-نشوءاً-مجيئ/مجيئا-مجيئًا-مجيئاً-امرِئ/امرِئا-امرِئًا-امرِئاً-تكافُؤ/كافُؤا-تكافُؤا-تكافُؤا-خطأ/خطأ-خطأً	
	
SFX	JA	Y	33	
SFX JA 0 ا/310 [^ةاىءأؤئ]
SFX JA 0 ًا/310 [^ةاىءأؤئ]
SFX JA 0 اً/310 [^ةاىءأؤئ]
SFX JA ة ة/310 ة
SFX JA ة ةً/310 ة
SFX JA ى ى/310 ى
SFX JA ى ًى/310 ى
SFX JA ى ىً/310 ى
SFX JA ا ا/310 ا
SFX JA ا ًا/310 ا
SFX JA ا اً/310 ا
SFX JA ء ءا/310 [ذدرز]ء
SFX JA ء ءًا/310 [ذدرز]ء
SFX JA ء ءاً/310 [ذدرز]ء
SFX JA ء ئا/310 [^ذدرزاوي]ء
SFX JA ء ئًا/310 [^ذدرزاوي]ء
SFX JA ء ئاً/310 [^ذدرزاوي]ء
SFX JA ء ء/310 اء
SFX JA ء ءً/310 اء
SFX JA ء ءا/310 وء
SFX JA ء ءًا/310 وء
SFX JA ء ءاً/310 وء
SFX JA ء ئا/310 يء
SFX JA ء ئًا/310 يء
SFX JA ء ئاً/310 يء
SFX JA ئ ئا/310 ئ
SFX JA ئ ئًا/310 ئ
SFX JA ئ ئاً/310 ئ
SFX JA ؤ ؤا/310 ؤ
SFX JA ؤ ؤًا/310 ؤ
SFX JA ؤ ؤاً/310 ؤ
SFX JA أ أ/310 أ
SFX JA أ أً/310 أ
	
# Mots تنوين االكسر  مع حذف ياء المنقوص	
# Cas Tk  قاضي/قاضٍ	
	
SFX	KA	Y	8	
SFX KA ي ٍ/328 [^ئ]ي
SFX KA ي 0/328 [^ئ]ي
SFX KA ائي اء/328 ائي
SFX KA ائي اءٍ/328 ائي
SFX KA ئي أٍّ/328 [^ا]ئي
SFX KA ئي أ/328 [^ا]ئي
SFX KA ئي إٍّ/328 [^ا]ئي
SFX KA ئي إ/328 [^ا]ئي

	
# Mots النسبة العادية   مفرد ومثنى المذكر والمؤنث  وجمع مؤ. س– معرف  ـ	
# Cas R+R0+Rz  نسب عادي: عمل...عملي / حذف الالف: ملهى...ملهي / حذف الياء: مرتجي...مرتجي / نسب المهموز: كساء...كسائي	
	
SFX	LA	Y	91	
SFX LA 0 ي/298 [^أؤيءةاى]
SFX LA 0 ية/298 [^أؤيءةاى]
SFX LA 0 يان/313 [^أؤيءةاى]
SFX LA 0 يين/314 [^أؤيءةاى]
SFX LA 0 يتان/313 [^أؤيءةاى]
SFX LA 0 يتين/314 [^أؤيءةاى]
SFX LA 0 يات/298 [^أؤيءةاى]
SFX LA ة ي/298 [^أيءؤا]ة
SFX LA ة ية/298 [^أيءؤا]ة
SFX LA ة يان/313 [^أيءؤا]ة
SFX LA ة يين/314 [^أيءؤا]ة
SFX LA ة يتان/313 [^أيءؤا]ة
SFX LA ة يتين/314 [^أيءؤا]ة
SFX LA ة يات/298 [^أيءؤا]ة
SFX LA ى ي/298 [^ي]ى
SFX LA ى ية/298 [^ي]ى
SFX LA ى يان/313 [^ي]ى
SFX LA ى يين/314 [^ي]ى
SFX LA ى يتان/313 [^ي]ى
SFX LA ى يتين/314 [^ي]ى
SFX LA ى يات/298 [^ي]ى
SFX LA ا ي/298 [^ي]ا
SFX LA ا ية/298 [^ي]ا
SFX LA ا يان/313 [^ي]ا
SFX LA ا يين/314 [^ي]ا
SFX LA ا يتان/313 [^ي]ا
SFX LA ا يتين/314 [^ي]ا
SFX LA ا يات/298 [^ي]ا
SFX LA اة ي/298 [^ي]اة
SFX LA اة ية/298 [^ي]اة
SFX LA اة يان/313 [^ي]اة
SFX LA اة يين/314 [^ي]اة
SFX LA اة يتان/313 [^ي]اة
SFX LA اة يتين/314 [^ي]اة
SFX LA اة يات/298 [^ي]اة
SFX LA ي ي/298 ي
SFX LA ي ية/298 ي
SFX LA ي يان/313 ي
SFX LA ي يين/314 ي
SFX LA ي يتان/313 ي
SFX LA ي يتين/314 ي
SFX LA ي يات/298 ي
SFX LA ية ي/298 ية
SFX LA ية ية/298 ية
SFX LA ية يان/313 ية
SFX LA ية يين/314 ية
SFX LA ية يتان/313 ية
SFX LA ية يتين/314 ية
SFX LA ية يات/298 ية
SFX LA ء ئي/298 ء
SFX LA ء ئية/298 ء
SFX LA ء ئيان/313 ء
SFX LA ء ئيين/314 ء
SFX LA ء ئيتان/313 ء
SFX LA ء ئيتين/314 ء
SFX LA ء ئيات/298 ء
SFX LA أ ئي/298 أ
SFX LA أ ئية/298 أ
SFX LA أ ئيان/313 أ
SFX LA أ ئيين/314 أ
SFX LA أ ئيتان/313 أ
SFX LA أ ئيتين/314 أ
SFX LA أ ئيات/298 أ
SFX LA ؤ ئي/298 ؤ
SFX LA ؤ ئية/298 ؤ
SFX LA ؤ ئيان/313 ؤ
SFX LA ؤ ئيين/314 ؤ
SFX LA ؤ ئيتان/313 ؤ
SFX LA ؤ ئيتين/314 ؤ
SFX LA ؤ ئيات/298 ؤ
SFX LA ءة ئي/298 ءة
SFX LA ءة ئية/298 ءة
SFX LA ءة ئيان/313 ءة
SFX LA ءة ئيين/314 ءة
SFX LA ءة ئيتان/313 ءة
SFX LA ءة ئيتين/314 ءة
SFX LA ءة ئيات/298 ءة
SFX LA أة ئي/298 أة
SFX LA أة ئية/298 أة
SFX LA أة ئيان/313 أة
SFX LA أة ئيين/314 أة
SFX LA أة ئيتان/313 أة
SFX LA أة ئيتين/314 أة
SFX LA أة ئيات/298 أة
SFX LA ؤة ئي/298 ؤة
SFX LA ؤة ئية/298 ؤة
SFX LA ؤة ئيان/313 ؤة
SFX LA ؤة ئيين/314 ؤة
SFX LA ؤة ئيتان/313 ؤة
SFX LA ؤة ئيتين/314 ؤة
SFX LA ؤة ئيات/298 ؤة
	
	
# Mots النسبة العادية   مفرد ومثنى المذكر والمؤنث   وجمع مؤ. س–  نكرة/إضافة منفصلة  ـ	
# Cas R+R0+Rz  نسب عادي: عمل...عملي / حذف الالف: ملهى...ملهي / حذف الياء: مرتجي...مرتجي / نسب المهموز: كساء...كسائي	
	
